---
output: github_document
---

```{r, include = FALSE}
knitr::opts_chunk$set(
  collapse = TRUE,
  comment = "#>"
)
```

# 維管束植物和名チェックリストの利用

## 準備


```{r setup}
library(tidyverse)
library(wameicheckr)
library(magrittr)
library(stringi)
```

維管束植物和名チェックリストはパッケージ内にある．
読み込んだあとで，使いやすくするために，若干の整理を実行
```{r read data}
data(hub_master)
data(jn_master)
hub_master <- 
  hub_master %>%
  tibble::as_tibble() %>%
  dplyr::rename_with(~stringr::str_replace_all(., "[ /]", "_")) %>%
  dplyr::rename_with(~stringr::str_replace_all(., "[()]", "")) %>%
  print()

jn_master <- 
  jn_master %>%
  tibble::as_tibble() %>%
  dplyr::rename_with(~stringr::str_replace_all(., "[ /]", "_")) %>%
  dplyr::rename_with(~stringr::str_replace_all(., "[()]", "")) %>%
  fill_another_name_id() %>% # another_name_id の空欄を埋める
  print()
```


最新版が異なる場合は，ウェブページからダウンロードして使用することも可能．
```{r input file, eval = FALSE}
  # Download wamei chek list form https://www.gbif.jp/v2/activities/wamei_checklist.html
  # Change file name (version)
  # Set your directory by setwd()
library(readxl)

path <- "wamei_checklist_ver.1.10.xlsx"

hub_master <-
  readxl::read_xlsx(path, sheet="Hub_data",   col_types="text") %>%
  dplyr::rename_with(~stringr::str_replace_all(., "[ /]", "_")) %>%
  dplyr::rename_with(~stringr::str_replace_all(., "[()]", ""))

jn_master <- 
  readxl::read_xlsx(path, sheet="JN_dataset", col_types="text") %>% 
  dplyr::rename_with(~stringr::str_replace_all(., "[ /]", "_")) %>%
  dplyr::rename_with(~stringr::str_replace_all(., "[()]", "")) %>%
  fill_another_name_id()  # another_name_id の空欄を埋める
```


## エラーの修正

和名チェックリスト ver.1.10のエラーの修正．
バージョンアップで，修正される予定．
```{r modify error}
  # (和名チェックリスト ver.1.10への対応) another_name_IDに0がないもの
no_id_0 <- 
  c("SF_00131", "SF_00323", "WF_01542", "WF_02219", "WF_04287", 
  "SF_00127","WF_01902","WF_03825","YL_11456","YL_17759")
jn_master$another_name_ID[jn_master$ID %in% no_id_0 & jn_master$another_name_ID != 0] <- 0

  # (和名チェックリスト ver.1.10への対応) シベリアカラマツ(別科同名)
hub_master$Hub_name[
  hub_master$Hub_name=="シベリアカラマツ" &
  hub_master$Family_name_JP=="マツ"] <- 
  "シベリアカラマツ(マツ科)"
hub_master$Hub_name[
  hub_master$Hub_name=="シベリアカラマツ" &
  hub_master$Family_name_JP=="キンポウゲ"] <- 
  "シベリアカラマツ(キンポウゲ科)"
jn_master$Family_name_JP[
  jn_master$Family_name_JP=="ツルボラン"] <- 
  "ワスレグサ"
```

## 和名の抽出

x1は，和名チェックリストにある和名をすべて抽出．
多いので，下記では最初の50だけ．
x2は，色々なパターンを含む和名．
```{r prep wamei}
  # hubやjnの種名を抽出(全種)
x1 <- 
  c(hub_master$all_name, hub_master$Hub_name, jn_master$common_name, jn_master$another_name) %>%
  purrr::map(str_split, "/") %>%
  unlist() %>% unique() %>% sort() %>%
  c("だみーの和名", .)

  # 和名の例
x2 <- c("だみー", "ススキ", "ハリガネワラビ", "オミナエシ", "コナスビ", "カナビキソウ", 
  "ヤイトバナ", "チガヤ", "キジムシロ", "ハエドクソウ", "キツネノマゴ", "シロヨメナ", 
  "オオフジシダ", "コマツナギ", "アイヌタチツボスミレ", "シベリアカラマツ", "アオイモドキ")
```

## 和名のチェック(R版)

入力和名に対する和名・学名の候補を出力する．
なお，x1は多いので，最初の50だけを使用．
```{r check wamei}
wamei_check(x1[1:50], hub_master, jn_master)
wamei_check(x1[1:50], hub_master, jn_master, wide=FALSE)
wamei_check(x2,       hub_master, jn_master,             ds=c(GL, SF, WF))
wamei_check(x2,       hub_master, jn_master, wide=FALSE, ds=c(GL, SF, WF))
```

## 和名のチェック(エクセル版)

エクセルと同等の出力の場合．
```{r check wamei_ex}
wamei_check_ex(x1[1:50], hub_master, jn_master, wide=FALSE)
wamei_check_ex(x2,       hub_master, jn_master)
```

## 和名のチェック(関数不使用)

合致する全ての和名・学名等を出力する場合は，wameicheckrの関数を使わなくても可能．
```{r get all info}
hub_long <- 
  hub_master %>%
  tidyr::pivot_longer(cols= GL:YL, names_to = "source", values_to = "ID", values_drop_na = TRUE)
tibble::tibble(input = x2) %>%
  left_join(hub_long, by=c("input"="all_name")) %>%
  left_join(jn_master)
```


# 類似した和名・学名の検索(入力間違い時の推定)

編集距離を利用して類似した和名や学名を検索可能である．
参照用の和名と学名は，jn_masterから抽出したものを利用している．


```{r maybe and mosiya}
data(ref_jp)  # 和名の参照用データ
ref_jp        # 和名は文字コードの関係でエスケープ文字を使用
ref_jp %>%    # stri_unescape_unicode()で通常の文字に戻る
  dplyr::mutate(name_jp=stringi::stri_unescape_unicode(name_jp))

data(ref_sc)  # 学名の参照用データ
ref_sc

  # 1つだけ検索
  # 和名: search_similar_name() では len=6 が必須(文字コードの関係)
search_similar_name("ハッカグサ", len=6)
  # 学名
search_similar_name("Viola madahuricaa", len=1)

  # 複数を検索
  # 和名
mosiya(c("ハッカグサ", "スズノエンドウ"))
  # 検索条件の変更が可能
  # min_dist: 編集距離
  # min_dist_norm: 標準化した編集距離
mosiya(c("ハッカグサ", "スズノエンドウ"), min_dist=2, min_dist_norm=0.1)
  # 学名
maybe(c("Viola madahuricaa", "Carex nevarta"))
```
